# 合并报表未实现亏损的处理

提问人：cfo000000 时间：2019-02-22 00:20:36
求助：
子公司把成本 100 万的存货以 50 万价格卖给母公司，母公司未对外出售，合并报表层面要对亏损的 50 万计提递延所得税负债吗？

回答人：chenyiwei
内部售价低于子公司的成本，是否表明该存货已发生减值？内部售价是否等于该存货日后对外销售时的可变现净值？
如果该存货的可变现净值就是 50 万，则合并报表层面对该存货的计量金额也是 50 万，同时该存货在母公司的计税基础也是 50 万，两者相同，没有暂时性差异。
如果内部交易价格不公允，例如其可变现净值仍大于 100 万，但以 50 万元的内部交易价格出售，则首先要考虑税务机关是否有权对交易双方进行特别纳税调整（建议咨询税务专业人士意见）。假设不考虑潜在的关联交易特别纳税调整的影响，则这种情况下合并报表层面该存货的账面价值将恢复到100 万，而计税基础还是 50 万，前者大于后者，存在应纳税暂时性差异，此时合并报表层面需确认递延所得税负债。